【裁判字號】    99,交訴,119
【裁判日期】    990917
【裁判案由】    過失致死等
【裁判全文】
臺灣板橋地方法院刑事判決             99年度交訴字第119號
公  訴  人  臺灣板橋地方法院檢察署檢察官
被      告  甲○○
上列被告因過失致死等案件，經檢察官提起公訴（99年度偵字第
8043號、第9298號），本院依簡式審判程序判決如下：
    主  文
甲○○從事業務之人，因業務上之過失致人於死，處有期徒刑壹
年。
    事  實
一、甲○○受僱於昱泉機械起重工程有限公司（下稱昱泉公司）
    ，從事操作起重機之工作，平日須先到公司後，再駕駛公司
    之自小貨車往來公司與工地之間，係以駕駛自小貨車為其業
    務範圍之人。其於民國99年3 月5 日晚間6 時40分許，駕駛
    車牌號碼為V3-2956 號之自小貨車，沿臺北縣新莊市○○路
    往桃園縣龜山鄉方向行駛，行經上開壽山路192 號前時，本
    應注意在繪有紅實線路段不得臨時停車，而當時雖為夜間但
    天氣晴朗，且有照明光線，視距良好，路面乾燥、無缺陷、
    亦無障礙物，復無不能注意之情事，竟疏未注意，為在該處
    檳榔攤內飲食，即貪圖一時方便，將上開自小貨車臨時停放
    於繪有紅實線路段表示該處禁止臨時停車之路側。適有李明
    璐駕駛車牌號碼為BC3-570 號之重型機車後載丙○○自同向
    後方行駛而來，不慎撞擊甲○○上開自用小貨車之左後車尾
    ，因而人車倒地，致李明璐顱底骨折，經送林口長庚紀念醫
    院急救後，於99年3 月5 日晚間7 時41分因中樞神經衰竭而
    不治死亡；丙○○則受有顏面挫傷合併雙側膝蓋表淺損傷之
    傷害。甲○○肇事後，在未被有偵查犯罪職權之機關或公務
    員知悉為犯罪行為人前，即停留於現場向前往現場處理之警
    員自首坦承肇事並接受裁判。
二、案經李明璐之父乙○○、丙○○分別訴由臺北縣政府警察局
    新莊分局報請臺灣板橋地方法院檢察署檢察官偵查起訴。
    理  由
一、本件被告甲○○所犯係死刑、無期徒刑、最輕本刑為三年以
    上有期徒刑以外之罪，其於準備程序中就被訴事實為有罪之
    陳述，經法官告知簡式審判程序之旨，並聽取公訴人及被告
    之意見後，本院業已於99年9 月3 日依刑事訴訟法第273 條
    之1 第1 項之規定，合議裁定由受命法官獨任進行簡式審判
    程序。是證人即告訴人乙○○於警詢中、證人即告訴人丙○○於警詢及偵查中之證述，到場處理交通事故警員任福忠所
    製作之道路交通事故現場圖一份、道路交通事故調查報告表
    二份及長庚醫療財團法人林口長庚紀念醫院醫師歐陽俊祥、
    李婉華所開立之診斷證明書二份，雖均係被告以外之人於審
    判外之言詞或書面陳述，然依刑事訴訟法第159 條第2 項之
    規定，亦有證據能力，合先敘明。
二、前揭事實業據被告於警詢、偵查及本院審理中均坦承不諱，
    核與證人乙○○於警詢中、證人丙○○於警詢及偵查中之證
    述相符，並有道路交通事故現場圖一份、道路交通事故調查
    報告表二份、現場採證照片三十六幀，及上開林口長庚紀念
    醫院診斷證明書二份附卷可稽。而被害人李明璐確因本件車
    禍受有顱底骨折之嚴重傷害，經急救後仍因中樞神經衰竭而
    死亡等情，亦經臺灣板橋地方法院檢察署檢察官督同法醫師
    相驗屬實，並有勘驗筆錄、相驗屍體證明書、檢驗報告書各
    一份及相驗照片十八幀在卷可按，是此部分之事實均堪認定
    。
三、按設有禁止臨時停車標誌、標線處所不得臨時停車；禁止臨
    時停車處所不得停車，道路交通安全規則第111 條第1 項第
    3 款、第112 條第1 項第1 款分別定有明文。而設於路側之
    紅實線，係用以禁止臨時停車，道路交通標誌標線號誌設置
    規則第149 條第1 款第5 目亦有規定。被告駕駛汽車，自應
    注意上開交通安全規定，且依卷附道路交通事故調查表所載
    及現場照片觀之，肇事當時雖為夜間但天氣晴朗，且有照明
    光線，視距良好，路面乾燥，亦無缺陷及障礙物，復無不能
    注意之情事，詎被告竟疏於注意，於上開時、地，將自小貨
    車停放於繪有紅實線不得臨時停車之路側，使雙向各僅有一
    車道之上開壽山路更形狹窄，被害人李明璐駕駛重型機車必
    須繞過被告自小貨車方能繼續前進，因而不幸撞擊被告自小
    貨車之車尾，造成李明璐不治死亡、丙○○受有前揭傷害等
    結果，被告對本件車禍之發生顯有過失甚明。又被害人李明
    璐因本件車禍受有顱底骨折之嚴重傷害導致中樞神經衰竭而
    死亡、告訴人丙○○因本件車禍受有前揭傷害，業如前述，
    則被告之過失行為與被害人李明璐之死亡結果、告訴人丙○○所受傷害間，均具有相當因果關係甚明。據此，本案事證
    明確，被告犯行洵堪認定。
四、論罪科刑部分：
(一)按被告受雇於昱泉公司，平日須駕駛公司之自小貨車往來公
    司與工地之間，係以駕駛自小貨車為其業務範圍之人乙節，
    業據其供明在卷，故核其所為，係犯刑法第276 條第2 項之
    業務過失致死罪及同法第284 條第2 項前段之業務過失傷害
    罪。其以一過失行為致被害人李明璐死亡、告訴人丙○○受
    傷，為想像競合犯，應依刑法第55條之規定從一重依業務過
    失致死罪處斷。又被告於本件車禍肇事後，在其所犯業務過
    失致死罪未經發覺前，即主動向前往現場處理之警員自首坦
    承肇事並接受裁判乙節，有臺北縣政府警察局新莊分局警員
    任福忠所製作之道路交通事故肇事人自首情形紀錄表一紙附
    卷可按，就其所犯業務過失致死罪部分，爰依刑法第62條前
    段之規定減輕其刑。
(二)本院爰審酌被告僅於十餘年前有賭博等輕微前科，有臺灣高
    等法院被告前案紀錄表一份在卷可按，素行尚可，其明知該
    處雙向僅各一車道，且路旁繪有紅實線不得臨時停車，竟仍
    違規路邊停車，過失程度非輕，並致被害人李明璐死亡、丙○○受傷之嚴重結果，兼衡被告犯罪後坦承犯行，惟尚未與
    被害人李明璐家屬及告訴人丙○○達成和解、賠償全部損害
    ，現僅賠償李明璐家屬新臺幣（下同）五萬元（不含強制責
    任險部分之理賠），並致奠儀一千元之犯後態度等一切情狀
    ，量處如主文所示之刑，以示懲儆。
據上論斷，應依刑事訴訟法第273 條之1 第1 項、第299 條第1
項前段，刑法第276 條第2 項、第284 條第2 項前段、第55條、
第62條前段，刑法施行法第1 條之1 第1 項、第2 項前段，判決
如主文。
本案經檢察官陳旭華到庭執行職務。
中    華    民    國    99    年    9     月    17    日
                  交通法庭  法  官 張紹省
以上正本證明與原本無異。
如不服本判決，應於判決送達後十日內，向本院提出上訴狀。
                            書記官 周雅玲
中    華    民    國    99    年    9     月    17    日
附錄本案論罪科刑法條全文：
中華民國刑法第276條
因過失致人於死者，處二年以下有期徒刑、拘役或二千元以下罰
金。
從事業務之人，因業務上之過失犯前項之罪者，處五年以下有期
徒刑或拘役，得併科三千元以下罰金。
中華民國刑法第284條第2項
從事業務之人，因業務上之過失傷害人者，處一年以下有期徒刑
、拘役或一千元以下罰金，致重傷者，處三年以下有期徒刑、拘
 役或二千元以下罰金。

司法院資訊處製作；財團法人民間司法改革基金會備份。
